【裁判字號】    97,消債更,308
【裁判日期】    971215
【裁判案由】    聲請更生程序
【裁判全文】
臺灣高雄地方法院民事裁定           97年度消債更字第308號
聲  請  人  甲○○
上列當事人因消費者債務清理事件聲請更生，本院裁定如下：
    主  文
聲請人甲○○自民國九十七年十二月十五日下午四時起開始更生
程序。
命司法事務官進行本件更生程序。
保全處分之聲請駁回。
    理  由
一、按法院開始更生程序之裁定，應載明其年、月、日、時，並
    即時發生效力；法院裁定開始更生或清算程序後，得命司法
    事務官進行更生或清算程序；消費者債務清理條例第16條第
    1項前段及第45條第1項定有明文。
二、聲請意旨略以：伊前曾依「中華民國銀行公會會員辦理消費
    金融案件無擔保債務協商機制」申請債務協商，經協商成立
    ，並自民國95年5月起，分60期，利率0％，每月應繳納新臺
    幣（下同）19,470元，因伊95年以前謀職不順，致收入不穩
    定，故積欠上述債務，伊與配偶名下無任何財產，協商時伊
    每月薪資僅21,000元，伊向親友借貸，並與配偶共同清償上
    述金額，嗣伊繳交17期後，於96年10月15日長子王伯鈞出生
    ，伊之配偶須帶小孩，無法工作，適伊於96年11月7 日罹患
    腦中風，在家休養亦無法工作，致96年11月起即無法再繼續
    清償協商款項，係為客觀上不可歸責於伊之事由致毀諾，且
    伊無擔保或無優先權之債務總額未逾1,200 萬元，復未經法
    院裁定開始清算程序或宣告破產，爰向本院聲請更生，並聲
    請就本院97年度司執字第89188 號強制執行就伊對第三人之
    每月薪資債權，准許為停止執行之保全處分等語。
三、經查：
（一）按債務人與金融機構協商成立者，不得聲請更生或清算。
      但因不可歸責於己之事由，致履行顯有重大困難者，不在
      此限；本條例施行前，債務人依金融主管機關協調成立之
      中華民國銀行公會會員，辦理消費金融案件無擔保債務協
      商機制與金融機構成立之協商，準用前項之規定：消費者
      債務清理條例第151 條第5 、6 項定有明文。
（二）聲請人所主張之上開事實，業據提出債權人清冊、財產及
      收入狀況說明書、債務協商協議書暨無擔保債務還款計畫
      書、財團法人金融聯合徵信中心當事人查詢個人資料回覆
      書、戶籍謄本、聲請人94年、95年及其配偶95、96年之所
      得資料清單及財政部台灣省南區國稅局財產歸屬資料清單
      、聲請人之診斷證明書、勞工保險證明、其他費用收據等
      文書為證。
（三）聲請人主張其於毀諾前每月薪資為21,000元，惟其於95年
      協商每月應償還金額高達19,470元，繳納17期後，嗣於96
      年10月15日長子出生，配偶須在家中帶小孩，又聲請人於
      96年11月7 日罹患腦中風，無法工作而於96年11月起毀諾
      ，實有不可歸責於己之事由致毀諾等情，經參酌聲請人94
      、95年及其配偶95、96年度綜合所得稅結算申報所得資料
      參考清單、全戶戶籍謄本、阮綜合醫療社團法人阮綜合醫
      院97年3 月12日所開立之診斷證明書暨阮綜合醫療社團法
      人阮綜合醫院97年6 月28日阮醫教字第0970000298號函，
      堪信聲請人上述主張應為真實，從而，本件應符合「不可
      歸責於己之事由，致履行顯有重大困難者」之要件。
四、爰依上開所述，聲請人雖依消費者債務清理條例第151條第6
    項之規定，於本條例施行前已依金融主管機關協調成立之中
    華民國銀行公會會員，辦理消費金融案件無擔保債務協商機
    制與金融機構成立之協商；惟因聲請人有同條第5 項但書規
    定之「因不可歸責於己之事由，致履行顯有重大困難者」，
    依法自應准許其聲請更生程序。此外，復查無債務人有消費
    者債務清理條例第6 條第3 項、第8 條或第46條各款所定駁
    回更生聲請之事由存在，則債務人聲請更生，應屬有據；並
    依上開規定命司法事務官進行本件更生程序，又本件更生之
    聲請業經准許，已無保全處分之必要，是聲請人聲請本院依
    消費者債務清理條例第19條規定為保全處分部分，應予駁回
    ，爰裁定如主文。
中    華    民    國    97    年    12     月    15   日
              民事鳳山分庭    法  官  林意芳
上為正本係照原本作成。
本件不得抗告。
本裁定已於97年12月15日下午4時公告。
中    華    民    國    97    年    12     月    15   日
                              書記官  陸艷娣


司法院資訊處製作；財團法人民間司法改革基金會備份。
